# Fullstack développeuse en alternance

**3W ACADEMY** 

ANNE WALCH



# COORDONNÉES

**(+33)6 58 81 47 12** 

31300, Toulouse Mobilité sur la région de Montpellier

anne.walch@yahoo.fr

in linkedin.com/in/anne-walch

github.com/Nenawa

# **PROFIL PERSONNEL**

Objectif de la formation :

 Développer une expertise technique complète, à toutes les étapes de développement web, de la conception à la création

 Développer des applications web en utilisant les frameworks les plus utilisés

Rythme : 3 semaines en entreprise, une semaine en

Eligible aux aides à l'embauche des personnes RQTH

# **COMPÉTENCES**

· compétences acquises:

Anglais: avancé, B2

Code: HTML5, CSS3, Javascript, PHP, MySQL,

Sass, POO

• compétences en cours d'acquisition:

Symfony, Bootstrap, Git et Github, MVC

#### **CENTRES D'INTERET**

Bénévolat aux Restos du Coeur:

- préparation et distribution de repas
- moment d'échanges avec les bénéficiaires

Les voyages qui nourrissent ma curiosité

Street photographie argentique et numérique, www.instagram.com/bleue\_comme\_un\_orage

Yoga Ashtanga et méditation

Alimentation santé - Ecologie

# **FORMATION**

# Développement web et web mobile

AP Formation / 2019 - 2020

HTML5 - CSS3 - Bootstrap - JavaScript PHP7 - MySQL - Wordpress

# Formation Multimédia

AP Formation / 2018

Photoshop - Illustrator - Indesign (70h) HTML5 - CSS3 - Wordpress (70h)

# Bac pro Photographie

CNED / 2018

## Bac +4 Gestion et management pme-pmi

IUP Management / 1999 - 2002

## **EXPERIENCES PROFESSIONNELLES**

## Photographe freelance

Mon Oeil (Toulouse) / 2015 - 2017

Prise de vue : portraits, mariages, corporate traitement numérique des images comptabilité, gestion, prospect

#### Responsable boutique

Brico'Lac (Tignes) / Saisons d'hiver 2006 - 2013 Accueil et conseil clientèle - Encaissement - comptabilité quotidienne

## Agriculture biologique

Sud de la France / Saisons d'été 2006 - 2013

#### Responsable achats

Addiplast / 1999 - 2005

Achat de matières premières et gestion de stock Accompagnement du projet de mise en place de la traçabilité Assistanat administratif et comptable